【裁判字號】    97,交聲,1092
【裁判日期】    971205
【裁判案由】    違反道路交通管理處罰條例聲明異議
【裁判全文】
臺灣士林地方法院交通事件裁定        97年度交聲字第1092號
原處分機關  臺北市交通事件裁決所
異  議  人
即受處分人  乙○
上列異議人即受處分人因違反道路交通管理處罰條例案件，對於
臺北市交通事件裁決所於民國97年9月10日所為之處分（原處分
案號：北市裁罰字第裁22-AG0000000號）聲明異議，本院裁定如
下：
    主  文
異議駁回。
    理  由
一、按汽車駕駛人，行經有燈光號誌管制之交岔路口闖紅燈者，
    處新臺幣1,800 元以上5,400 元以下罰鍰，並記違規點數3
    點，又汽車行駛至交岔路口，其行進、轉彎，應遵守燈光號
    誌或交通警察之指示，道路交通管理處罰條例第53條第1 項
    、第63條第1 項第3 款、道路交通安全規則第102 條第1 項
    第1 款分有明定；又汽車駕駛人有下列情形之一，當場不能
    或不宜攔截製單舉發者，得對汽車所有人逕行舉發之：「七
    、經以科學儀器取得證據資料證明其行為違規。」，道路交
    通管理處罰條例第7 條之2 第1 項亦有明文。
二、原處分意旨略以：受處分人即異議人乙○駕駛車號ED-6817
    號自用小客車於民國97年6 月24日晚間7 時3 分許，行經臺
    北市○○區○○路1 段136 巷口（東向西）時闖紅燈，啟動
    自動照相設備採證，員警依採證照片逕行舉發，爰依道路交
    通管理處罰條例第53條第1 項規定，裁處罰鍰新臺幣（下同
    ）2,700 元，並依同條例第63條第1 項第3 款（原處分僅記
    載第63條）規定記違規點數3 點。
三、異議意旨略以: 受處分人於上揭時間駕駛車號ED-6817 號自
    小客車，行經經過環山路1 段及環山路1 段136 巷之交岔路
    口，該路口之紅綠燈號誌與對向之紅綠燈號誌相距甚近，易
    令駕駛人誤認該路口之紅燈號誌僅係「警告性紅燈」，故未
    停車而繼續駕駛，以避免後方車輛追撞，伊並未違規，原處
    分殊有違誤，應予撤銷云云。
四、經查，證人即依本件採證照片填製交通違規舉發通知單之員
    警甲○○證稱：本件係自動照相設備採證違規，依第1 張採
    證照片右上角顯示，受處分人係於紅燈亮起2 秒6 後通過路
    口，啟動自動照相採證，該照片左上角顯示受處分人車輛係
    行駛於第1 車道；第2 張採證照片右上角顯示紅燈亮起3 秒
    6 後，受處分人已穿越至路口中央，該照片右上角下方顯示
    受處分人之車速為時速44公里；該路口紅綠燈之設置情形正
    常，並無所謂「警告性紅燈」，紅綠燈號誌下方尚有機車停
    等格、停止線，黃燈亮起後，駕駛人即應在停止線前停下，
    遵守燈光號誌，該地點係一直路，而非彎路，視野清楚，不
    會使駕駛人誤認等語（本院卷第26、27頁），並有採證照片
    2 幀附卷可稽（本院卷第35頁），受處分人復自承其通過上
    開路口，確實看到亮紅燈（本院卷第29頁），足見受處分人
    闖越紅燈穿越上開路口；受處分人雖辯稱該路口之紅綠燈號
    誌與對向之紅綠燈號誌距離很近，其誤認係「警告性紅燈」
    ，故未停下，並舉文德路、成功路3 段路口之號誌為例云云
    ，惟受處分人援引之文德路、成功路3 段路口，與上開違規
    地點係不同之路段，業據證人甲○○證述在卷，二地點交通
    號誌設置因環境、交通流量有不同考量，殊無從相互比擬；
    又上開路口經員警實地測量，路口寬度約16.8公尺，有臺北
    市政府警察局內湖分局97年11月17日北市警內分交字第0973
    2405600 號函所附路口寬度測量圖1 份、現場照片2 幀在卷
    可參（本院卷第34至36頁），依該現場照片顯示，違規地點
    為寬敞直行道路，交岔路口處尚有行人穿越道供行人通行，
    依該路口之寬度及路況，足以使受處分人判別紅綠燈號誌為
    交岔路口號誌，絕非「警告性紅燈」，受處分人所辯，委無
    足取。按行車管制號誌之圓形紅燈燈號顯示之意義為「車輛
    面對圓形紅燈表示禁止通行，不得超越停止線或進入路口」
    ，道路交通標誌標線號誌設置規則第206 條第5 項第1 款定
    有明文，又車輛無視於紅燈號誌，而有穿越路口之企圖，其
    車身並已伸越停車線足以妨害其他方向人（若有行人穿越道
    ）、車通行者，亦以闖紅燈論處，有臺北市政府警察局內湖
    分局97年8 月18日北市警內分交字第09731723400 號函1 份
    在卷可稽（本院卷第10、11頁），受處分人於前揭時間駕車
    行經違規地點，燈光號誌既已顯示圓形紅燈，揆諸前開規定
    ，受處分人於紅燈亮起仍通行闖越，係「在設有燈光號誌管
    制之交岔路口闖紅燈」之違規行為，至為顯然。
五、綜上所述，受處分人前揭所辯，殊不足採，上開違規事實，
    堪予認定。原處分機關依道路交通管理處罰條例第53條第1
    項規定，裁處受處分人罰鍰2,700 元，並依同條例第63條第
    1 項第3 款規定，併予記違規點數3 點，核無違誤。本件異
    議為無理由，應予駁回。
據上論斷，應依道路交通案件處理辦法第19條，裁定如主文。
中    華    民    國    97    年    12    月    5     日
                    交通法庭法  官  陳美彤
以上正本證明與原本無異。
如不服本裁定應於送達後5日內向本院提出抗告狀。
                            書記官  賴麗容
中    華    民    國    97    年    12    月    5     日


司法院資訊處製作；財團法人民間司法改革基金會備份。
